LUISA



GARCIA



DESARROLLADORA FRONT-END



PERFIL

CONTACTO



Pereira

🔀 Luizafernandagarcia@gmail.com

3165715140

Conocimiento en programación y bases de datos, manejo de herramientas como firebase ,sistema de versiones (GIT & Github), experiencia en trabajo en equipo de (6)meses en el area de gestion humana, además de experiencia en atención al cliente de (3)meses.

EXPERIENCIA

Academia Geek (Bootcamp) ABRIL-2021 -JUN 2021

-Campo de entrenamiento en Desarrollo Web front-end con ReactJs y aplicación de herramientas de Desing Thinking.

Atento •FEB 2018-ABRIL 2018

-Rac Telefónico Atención al cliente ofrecer solución a cliente

Seguridad Nacional. • JUL 2017- ENERO-

- Aprendiz gestion humana Digitalización archivo, ingreso a la bd del archivo Apoyo en el área

EDUCACIÓN

Academia week • 2021 BootCamp Desarrollo front-end

Sena • 2016-2018

Tecnologa en sistemas

CURSOS COMPLEMENTARIOS

- Planeación de negocios electronicos (E-Business)
- Mantenimiento de computadores Nivel I
- IT ESSENTIALS SISTEMAS OPERATIVOS DE RED



II HABILIDADES

Analista paciente solidaria



IDIOMAS

inglés(A1)



SOFTWARE

javascript html css reactis android Python

ACADEMIAGEEK.CO





